【裁判字號】    98,審易,2333
【裁判日期】    981209
【裁判案由】    業務侵占
【裁判全文】
臺灣高雄地方法院刑事判決            98年度審易字第2333號
公  訴  人  臺灣高雄地方法院檢察署檢察官
被      告  丙○○
上列被告因業務侵占案件，經檢察官提起公訴（97年度偵字第25
951 號），被告於準備程序中就被訴事實為有罪之陳述，經本院
告知簡式審判程序之旨，並聽取被告與公訴人之意見後，本院合
議庭裁定由受命法官獨任進行簡式審判程序，判決如下：
    主  文
丙○○犯業務侵占罪，累犯，處有期徒刑柒月；又犯業務侵占罪
，累犯，處有期徒刑柒月；又犯業務侵占罪，累犯，處有期徒刑
捌月；又犯業務侵占罪，累犯，處有期徒刑柒月；又犯業務侵占
罪，累犯，處有期徒刑柒月。應執行有期徒刑貳年。
    事實及理由
一、本件犯罪事實、證據，除補充被告於本院審理時之自白為證
    據外，其餘均引用起訴書暨其附表所載（如附件）。
二、核被告所為，係犯刑法第336 條第2 項業務侵占罪。被告所
    犯上開5 罪，犯意各別，行為互殊，應予分論併罰。被告前
    因違反動產擔保交易法案件，經臺灣新竹地方法院以93年度
    竹簡字第669 號判處有期徒刑5 月確定，於民國93年11月29
    日執行完畢，此有臺灣高等法院被告前案紀錄表在卷可佐，
    其於徒刑執行完畢5 年之內故意再犯本件有期徒刑以上之罪
    ，均為累犯，應依法加重其刑。
三、爰審酌被告擔任台灣建士川公司之業務專員，竟利用向公司
    客戶收取貨款之機會，將屬於公司之款項侵占入己，其行為
    實不足取，而被告犯後雖曾與台灣建士川公司協議償還方式
    ，惟仍因無力償還而尚未賠償被害人之損失，另考量被告坦
    承犯行及各次侵占金額之多寡，分別量處如主文所示之刑，
    並定應執行刑。
據上論斷，應依刑事訴訟法第273 條之1 第1 項、第284 條之1
、第299 條第1 項前段、第310 條之2 、第454 條第2 項，刑法
第336 條第2 項、第47條第1 項、第51條第5 款，刑法施行法第
1 條之1 ，判決如主文。
本案經檢察官丁○○到庭執行職務。
中    華    民    國    98    年    12    月    9     日
                  刑事第十庭    法  官  蔡書瑜
以上正本證明與原本無異。
如不服本判決應於收受送達後10日內向本院提出上訴書狀，並應
敘述具體理由；如未敘述上訴理由者，應於上訴期間屆滿後20日
內向本院補提理由書（均須按他造當事人之人數附繕本）「切勿
逕送上級法院」。
中    華    民    國    98    年    12    月    9     日
                                書記官  陳仙宜
附錄：論罪法條
中華民國刑法第336條
對於公務上或因公益所持有之物，犯前條第 1 項之罪者，處 1
年以上 7 年以下有期徒刑，得併科 5 千元以下罰金。
對於業務上所持有之物，犯前條第 1 項之罪者，處 6 月以上
5 年以下有期徒刑，得併科 3 千元以下罰金。
前二項之未遂犯罰之。
附件：
臺灣高雄地方法院檢察署檢察官起訴書
                                     97年度偵字第25951號
    被      告  丙○○  男  38歲（民國○○年○月○○日生）
                        身份證統一編號：Ｚ000000000號
                        住高雄縣美濃鎮獅山裡龜山41號
上被告因侵佔案件，已經偵查終結，認應提起公訴，茲將犯罪事
實及證據並所犯法條分敘如下：
        犯罪事實
一、丙○○前因違反動產擔保交易法案件，經臺灣新竹地方法院
    以93年竹簡字第669號判處有期徒刑5月確定，甫於民國93年
    11月29日易科罰金執行完畢。詎仍不知悔改，於95年底至96
    年6月中之期間，受僱於址設高雄市前鎮區○○○路91 號12
    樓之「台灣建士川國際企業股份有限公司」（下稱台灣建士
    川公司），在該公司擔任業務專員，負責收購、販賣香蕉及
    收取客戶貨款等工作，為從事業務之人，明知其向客戶收取
    之貨款應繳交予台灣建士川公司，竟意圖為自己不法之所有
    ，基於業務侵佔之犯意，自民國97年5月26日起至同年6月10
    日止，利用職務上向附表所示客戶收取貨款之機會，先後5
    次於附表所示時間，將其所收取如附表所示之貨款，變易持
    有為所有之意思予以侵佔入己，侵佔金額共計新臺幣（下同
    ）91萬1,889元。嗣經台灣建士川公司查覺有異，詢問丙○
    ○後，始知悉上情。
二、案經台灣建士川公司訴由高雄縣政府警察局旗山分局報告偵
    辦。
        證據並所犯法條
一、證據清單及待證事實
    ┌──┬─────────┬──────────────┐
    │編號│證據清單          │待證事實                    │
    ├──┼─────────┼──────────────┤
    │1   │被告丙○○於偵查中│被告坦承其係台灣建士川公司之│
    │    │之自白            │業務專員，且有侵佔如附表所示│
    │    │                  │貨款之事實。                │
    ├──┼─────────┼──────────────┤
    │2   │證人乙○○於警詢及│證明被告侵佔台灣建士川公司應│
    │    │偵查中之證述      │收貨款91萬1,889元之事實。   │
    ├──┼─────────┼──────────────┤
    │3   │員工證明單、員工薪│證明被告受僱於台灣建士川公司│
    │    │資表1紙。         │之事實。                    │
    ├──┼─────────┼──────────────┤
    │4   │被告書立之97年6月 │證明被告確有侵佔台灣建士川公│
    │    │15日協定書1紙、現 │司應收取客戶貨款91萬1,889 元│
    │    │金支出傳票3張     │之事實。                    │
    └──┴─────────┴──────────────┘
二、核被告所為，係犯刑法第336條第2項之業務侵佔罪嫌。被告
    先後5次侵佔犯行，犯意各別，請分論併罰。被告前於93年
    間因違反動產擔保交易法案件，經臺灣新竹地方法院以93年
    竹簡字669號判處有期徒刑5月確定，於93年11月29日易科罰
    金執行完畢，其於受有期徒刑之執行完畢後，5年內再犯本
    件有期徒刑以上之罪，為累犯，請依刑法第47條第1項規定
    加重其刑。
三、依刑事訴訟法第251條第1項提起公訴。
    此  致
臺灣高雄地方法院
中    華    民    國    98    年     8    月    26    日
                          檢  察  官  甲○○
附表：
┌──┬──────┬────────┬────────┐
│編號│日期        │客戶名稱        │侵佔金額        │
├──┼──────┼────────┼────────┤
│1   │97年5月26日 │玉公司        │15萬5,175元     │
├──┼──────┼────────┼────────┤
│2   │97年5月28日 │林適俊          │2萬8,224元      │
├──┼──────┼────────┼────────┤
│3   │97年6月1日  │友邦公司        │52萬8,120元     │
│    │97年6月2日  │                │                │
├──┼──────┼────────┼────────┤
│4   │97年6月5日  │王作松          │16萬3,620元     │
├──┼──────┼────────┼────────┤
│5   │97年6月10日 │東片阿信集散場  │3萬6,750元      │
├──┼──────┼────────┼────────┤
│    │合       計 │                │91萬1,889元     │
└──┴──────┴────────┴────────┘


司法院資訊處製作；財團法人民間司法改革基金會備份。
